# 收入总额法与净额法

提问人：syou99 时间：2019-04-09 16:01:48
版主，您好，咨询下 A 公司从事机票代理业务，A 与 B公司合同约定，由A 公司为 B 公司提供机票代理服务，B 公司员工可通过 A 公司办理预定、退订机票，由 A 公司为B 公司配送行程单。航空公司为实际承运人，这种情况下，A 公司是否不能获取对机票服务的控制权，只能采用净额法确认收入吗？

回答人：chenyiwei
一般是这样理解。但是如果 A 与航空公司签订包机合同，先出资买下包机航班的全部机票再将其对外销售的，则 A 应采用总额法；或者，如果将机票和 A公司提供的其他服务包装成一项组合产品（如跟团游、机票 +酒店自由行等）的，则 A 也应采用总额法。